---
title: "Diseño muestral"
output:
  html_document:
    theme: spacelab
---

```{r options, echo = FALSE, message=FALSE, error=TRUE, warning=FALSE}
knitr::opts_chunk$set(
    comment = "#>",
    collapse = TRUE,
    message = FALSE, 
    warning = FALSE,
    error = FALSE,
    cache = TRUE, 
    echo = TRUE
)
comma <- function(x) format(x, digits = 2, big.mark = ",")
```

### Guanajuato

```{r, message=FALSE}
library(tidyverse)
library(lubridate)
library(stringr)
library(plotly)
library(quickcount)

gto <- read_delim("../../datos/Resultados electorales estatales/_11_Guanajuato_2012.txt", 
    "|", escape_double = FALSE, trim_ws = TRUE, locale = locale(encoding = "ISO-8859-1"))
#glimpse(gto)
```

```{r}
# creamos variable ARE
gto_votos <- gto %>% 
    mutate(
        casilla_id = 1:n(),
        distrito_f = DISTRITO_FEDERAL_2012, 
        distrito_l = DISTRITO_LOCAL_2012,
        are_id = stringr::str_c(distrito_f, 
            ID_AREA_RESPONSABILIDAD_2E_2012, sep = "-"), 
        seccion = Seccion,
        casilla = Tipo_seccion_8feb2012 ,
        pri = PRI + PVEM + `PRI-PVEM`, 
        pan = PAN + `PAN-NA` + X13, 
        prd = PRD, 
        otros = PT + MC + `No registrados` + Nulos,
        total = pri + pan + prd + otros,
        ln = LN
        ) %>% 
    select(casilla_id:ln) 

```

* Usando asignación proporcional al tamaño de cada estrato en la elección 
federal resulta en que a Guanajuato le tocan 358 casillas.

* Construimos la variable ARE como Distrito Federal - 
ID_AREA_RESPONSABILIDAD_2E_2012, de esta manera resulta que contamos con 
*`r dplyr::n_distinct(gto_votos$are_id)`* CAEs.

Resultados de elección estatal 2012:

```{r}
p_partido <- gto_votos %>% 
    gather(partido, votos, pri:otros) %>% 
    group_by(partido) %>% 
    summarise(n_votos = sum(votos)) %>% 
    mutate(p_votos = round(100 * n_votos / sum(n_votos), 2)) %>% 
    arrange(-p_votos)
p_partido %>% 
    knitr::kable()
    
```
### Faltantes not missign at random

Simularemos los faltantes de acuerdo a la llegada de las remesas en la elección
presidencial de 2012 (para Gto.).

```{r}
remesas_2012 <- readxl::read_excel("../../datos/Muestras de conteos rápidos 2012_2017/ConRemesaFinal/Base_Conteo_Presidencial 2012_final.xlsx")

remesas_gto <- remesas_2012 %>% 
  filter(base_pres_id_ESTADO == "11") %>% 
  mutate(
    distrito = base_pres_ID_DISTRITO, 
    remesas,
    casilla = CASILLA, 
    hora_transmision = strftime(hora_transmision, format="%H:%M:%S"),
    dia_hora = FECHA_HORA
  ) %>% 
  mutate(
    antes_10 = dia_hora < ymd_hms("2012-07-01 22:00:00 UTC"), 
    antes_9 = dia_hora < ymd_hms("2012-07-01 21:00:00 UTC"),
    antes_8 = dia_hora < ymd_hms("2012-07-01 20:00:00 UTC"),
    antes_7 = dia_hora < ymd_hms("2012-07-01 19:00:00 UTC")
    ) %>% 
  select(distrito:antes_7)

llegada_casilla <- remesas_gto %>% 
  filter(!is.na(casilla)) %>% 
  group_by(casilla) %>% 
  summarise_at(vars(antes_10:antes_7), mean, na.rm = TRUE)

llegada_casilla
```

```{r}
llegada_distrito <- remesas_gto %>% 
  filter(!is.na(casilla)) %>% 
  group_by(distrito, casilla) %>% 
  summarise_at(vars(antes_10:antes_7), mean, na.rm = TRUE) %>% 
  ungroup() %>% 
  mutate(distrito_casilla = str_c(distrito, casilla, sep = "-"))

llegada_distrito %>% 
  gather(horario, p_llegada, antes_10:antes_7) %>% 
  ggplot(aes(x = reorder(horario, p_llegada), y = p_llegada,  color = factor(casilla))) +
  geom_boxplot()
```


```{r}
mss <- function(marco_muestral, n = 100, sim_faltantes = FALSE, faltantes, 
  var_faltantes, var_fracs){
    muestra <- marco_muestral %>% 
        split(.$estrato) %>% 
        map_df(~sample_n(., size = first(.$n_h)))
    if(sim_faltantes){
      muestra <- select_sample_str(muestra, faltantes, var_faltantes, var_fracs, 
        is_frac = TRUE) 
    }
    est <- muestra %>% 
        gather(partido, votos, pri:otros) %>% 
        mutate(
            aux_num = N_h / n_h * votos
            ) %>% 
        group_by(estrato, partido) %>% 
        summarise(
            num = sum(aux_num)
        ) %>% 
        group_by(partido) %>% 
        summarise(y = sum(num)) %>% 
        ungroup() %>% 
        mutate(r = 100 * y / sum(y)) %>% 
        select(-y)
    return(list(est = est, n_muestra = nrow(muestra), 
        casillas_are = table(muestra$are_id)))
}

mss_resumen <- function(datos, n = 100, B = 100, sim_faltantes = FALSE, 
  faltantes, var_faltantes, var_fracs){
    marco_muestral <- datos %>% 
        group_by(estrato) %>% 
        mutate(N_h = n()) %>% 
        ungroup() %>% 
        mutate(
            n_h = pmax(2, round(N_h / nrow(datos) * n)), # mínimo 2 casillas
            n_h = pmin(N_h, n_h) # si hay menos de 2 casillas
            )
    
    if(sim_faltantes){
        mss_gto <- rerun(B, mss(marco_muestral, n = n, faltantes = faltantes, 
            var_faltantes = var_faltantes, var_fracs = var_fracs))
    } else {
        mss_gto <- rerun(B, mss(marco_muestral, n = n))
    }
  n_are = 2
    df_ee <- map_df(mss_gto, ~.$est) %>% 
        group_by(partido) %>% 
        summarise(
          ee = sd(r), 
          esperado = mean(r)
          ) %>% 
        mutate(n = n)
    return(list(df_ee = df_ee, n_are = n_are))
}

est_estratos <- function(datos){
    estratos <- datos %>% 
        group_by(estrato) %>% 
        summarise(
            n_casillas = n(), 
            n_ares = n_distinct(are_id)
        )
    # estadísticas de estratos
    resumen_estratos <- estratos %$%
        tribble(
            ~est, ~val,
            # "ESTRATOS", "",
            "# estratos", round(length(n_casillas)), 
            "media casillas", round(mean(n_casillas)), 
            "mediana casillas", round(median(n_casillas)), 
            "# estratos < 50", sum(n_casillas < 50)
            # caes por estrato
            # "media_caes", round(mean(n_ares)), 
            # "mediana_caes", round(median(n_ares))
        ) %>% 
        knitr::kable(col.names = c("Estratos", ""))
    return(resumen_estratos)
}

tabla_ee <- function(lista_datos, precision = FALSE){
    map_df(lista_datos, ~.$df_ee) %>% 
        mutate(
          error_est = round(ee + ee * precision, 2), 
          esperado = round(esperado, 4)) %>% 
        select(-ee) 
}

gto_distrito_f <- gto_votos %>% 
    mutate(estrato = distrito_f, 
      casilla = (casilla == "U") + 1, 
      df_casilla = str_c(distrito_f, casilla, sep = "-")) %>% 
    select(casilla_id, are_id, estrato, pri:otros, df_casilla)
```

```{r}
tamanos_muestra <- c(200, 300, 500, 700)

ee_distrito_faltantes_8 <- map(tamanos_muestra, ~mss_resumen(gto_distrito_f, n = ., 
  sim_faltantes = TRUE, faltantes = llegada_casilla, var_faltantes = casilla, 
  var_fracs = antes_8))
ee_distrito_faltantes_9 <- map(tamanos_muestra, ~mss_resumen(gto_distrito_f, n = ., 
  sim_faltantes = TRUE, faltantes = remesas_df_casilla_2, var_faltantes = df_casilla, 
  var_fracs = antes_9))
ee_distrito_faltantes_10 <- map(tamanos_muestra, ~mss_resumen(gto_distrito_f, n = ., 
  sim_faltantes = TRUE, faltantes = remesas_df_casilla_2, var_faltantes = df_casilla, 
  var_fracs = antes_10))

ee_distrito <- map(tamanos_muestra, ~mss_resumen(gto_distrito_f, n = .))

esperado_faltantes_8 <- tabla_ee(ee_distrito_faltantes_8, precision = FALSE) %>% 
  mutate(hora = "antes_8")
esperado_faltantes_9 <- tabla_ee(ee_distrito_faltantes_9, precision = FALSE) %>% 
  mutate(hora = "antes_9")
esperado_faltantes_10 <- tabla_ee(ee_distrito_faltantes_10, precision = FALSE) %>% 
  mutate(hora = "antes_10")
esperado_completo <- tabla_ee(ee_distrito, precision = FALSE) %>% 
  mutate(hora = "completo")

esperado_s <- bind_rows(esperado_faltantes_8, esperado_faltantes_9, 
  esperado_faltantes_10, esperado_completo)


ggplot(esperado_s, aes(x = n, y = esperado, color = hora)) +
  geom_line() +
  geom_hline(data = p_partido, aes(yintercept = p_votos), color = "black", 
    alpha = 0.5) +
  facet_wrap(~partido, scales = "free_y") 
```