---
title: "Diseño muestral"
output:
  html_document:
    css: ../codigo-estilos/cajas.css
    theme: spacelab
---

```{r options, echo = FALSE, message=FALSE, error=TRUE, warning=FALSE}
knitr::opts_chunk$set(
    comment = "#>",
    collapse = TRUE,
    message = FALSE, 
    warning = FALSE,
    error = FALSE,
    cache = TRUE, 
    echo = FALSE
)
comma <- function(x) format(x, digits = 2, big.mark = ",")
```

### Guanajuato

```{r, message=FALSE}
library(tidyverse)
library(quickcount)
library(plotly)

data("gto_2012")
glimpse(gto_2012)
```

* Usando asignación proporcional al tamaño de cada estrato en la elección 
federal resulta en que a Guanajuato le tocan 358 casillas.

* Construimos la variable ARE como Distrito Federal - 
ID_AREA_RESPONSABILIDAD_2E_2012, de esta manera resulta que contamos con 
*`r dplyr::n_distinct(gto_votos$are_id)`* CAEs.

Resultados de elección estatal 2012:

```{r}
p_partido <- gto_2012 %>% 
    gather(partido, votos, pri_pvem:otros) %>% 
    group_by(partido) %>% 
    summarise(n_votos = sum(votos)) %>% 
    mutate(p_votos = round(100 * n_votos / sum(n_votos), 2)) %>% 
    arrange(-p_votos)
p_partido %>% 
    knitr::kable()
```

### Benchmark MAS

Precisiones con distintos tamaños de muestra.

```{r}
tamanos_muestra <- c(50, 100, 200, 300, 358, 500, 600, 700)

mas <- function(datos, n = 100){
    muestra <- sample_n(datos, n)
    est <- muestra %>% 
        gather(partido, votos, pri:otros) %>% 
        group_by(partido) %>% 
        summarise(n_votos = sum(votos)) %>% 
        mutate(p_votos = 100 * n_votos / sum(n_votos)) %>% 
        select(-n_votos)
    return(list(est = est, casillas_are = table(muestra$are_id)))
    
} 

mas_resumen <- function(datos, n = 100, B = 500){
    mas_gto <- rerun(B, mas(datos, n = n))
    
    n_are <- map(mas_gto, ~.$casillas_are) %>% 
        flatten_dbl()
    
    df_ee <- map_df(mas_gto, ~.$est) %>% 
        group_by(partido) %>% 
        summarise(ee = sd(p_votos)) %>% 
        mutate(n = n)
    
    return(list(df_ee = df_ee, n_are = n_are))
}

tabla_ee <- function(lista_datos, precision = FALSE){
    map_df(lista_datos, ~.$df_ee) %>% 
        mutate(error_est = round(ee + ee * precision, 2)) %>% 
        select(-ee) %>% 
        spread(n, error_est) %>% 
        knitr::kable()
}

tabla_are <- function(lista_datos){
    lista_n_are <- map(lista_datos, ~.$n_are)
    df_n_are <- set_names(lista_n_are, tamanos_muestra) %>% 
        map_dfr(~data_frame(are = names(.), frec = .), .id = "n")
    tabla_are <- df_n_are %>% 
        mutate(n = as.numeric(n)) %>% 
        group_by(n) %>% 
        summarise(
            media = round(mean(frec), 1), 
            mediana = median(frec), 
            # max = max(frec),
            mas_1 = round(100 * mean(frec > 1)),  # % con más de una
            mas_2 = round(100 * mean(frec > 2)) # % con más de dos
            ) %>% 
        knitr::kable(col.names = c("# casillas", "media", "mediana", "%más 1", "%más 2"))
    return(list(df_n_are = df_n_are, tabla_are = tabla_are))
}

ee_mas <- map(tamanos_muestra, ~mas_resumen(gto_votos, n = .))
tabla_ee(ee_mas, precision = TRUE)
```

Resumen de casillas por ARE, las estadísticas se calculan a lo largo de 100
replicaciones de la muestra para cada tamaño de muestra propuesto (*n*), la 
columna *mas_1* indica el porcentaje de AREs con
más de una casilla:

```{r}
tab_are_mas <- tabla_are(ee_mas)
tab_are_mas$tabla_are
```


### Estratificación

1. Distrito Federal

```{r}
mss <- function(marco_muestral, n = 100){
    muestra <- marco_muestral %>% 
        split(.$estrato) %>% 
        map_df(~sample_n(., size = first(.$n_h)))
    
    est <- muestra %>% 
        gather(partido, votos, pri:otros) %>% 
        mutate(
            aux_num = N_h / n_h * votos
            ) %>% 
        group_by(estrato, partido) %>% 
        summarise(
            num = sum(aux_num)
        ) %>% 
        group_by(partido) %>% 
        summarise(y = sum(num)) %>% 
        ungroup() %>% 
        mutate(r = 100 * y / sum(y)) %>% 
        select(-y)
    return(list(est = est, n_muestra = nrow(muestra), 
        casillas_are = table(muestra$are_id)))
}

mss_resumen <- function(datos, n = 100, B = 100){
    marco_muestral <- datos %>% 
        group_by(estrato) %>% 
        mutate(N_h = n()) %>% 
        ungroup() %>% 
        mutate(
            n_h = pmax(2, round(N_h / nrow(datos) * n)), # mínimo 2 casillas
            n_h = pmin(N_h, n_h) # si hay menos de 2 casillas
            )
    mss_gto <- rerun(B, mss(marco_muestral, n = n))
    # n_muestra <- map_dbl(mss_gto, ~.$n_muestra) por si aumenta el tamaño final respecto a planeado
    n_are <- map(mss_gto, ~.$casillas_are) %>% 
        flatten_dbl()
    df_ee <- map_df(mss_gto, ~.$est) %>% 
        group_by(partido) %>% 
        summarise(ee = sd(r)) %>% 
        mutate(n = n)
    return(list(df_ee = df_ee, n_are = n_are))
}

est_estratos <- function(datos){
    estratos <- datos %>% 
        group_by(estrato) %>% 
        summarise(
            n_casillas = n(), 
            n_ares = n_distinct(are_id)
        )
    # estadísticas de estratos
    resumen_estratos <- estratos %$%
        tribble(
            ~est, ~val,
            # "ESTRATOS", "",
            "# estratos", round(length(n_casillas)), 
            "media casillas", round(mean(n_casillas)), 
            "mediana casillas", round(median(n_casillas)), 
            "# estratos < 50", sum(n_casillas < 50)
            # caes por estrato
            # "media_caes", round(mean(n_ares)), 
            # "mediana_caes", round(median(n_ares))
        ) %>% 
        knitr::kable(col.names = c("Estratos", ""))
    return(resumen_estratos)
}

gto_distrito_f <- gto_votos %>% mutate(estrato = distrito_f) %>% 
    select(casilla_id, are_id, estrato, pri:otros)
```

La estratificación por distrito federal da lugar a 
`r dplyr::n_distinct(gto_distrito_f$estrato)` estratos.

```{r}
est_estratos(gto_distrito_f)
```

Con este diseño de muestreo se obtienen las siguientes precisiones con distintos
tamaños de muestra.

```{r}
ee_distrito_f <- map(tamanos_muestra, ~mss_resumen(gto_distrito_f, n = .))
tabla_ee(ee_distrito_f, precision = TRUE)
```

Resumen de casillas por ARE, las estadísticas se calculan a lo largo de 100
replicaciones de la muestra para cada tamaño de muestra propuesto (*n*), la 
columna *mas_1* indica el porcentaje de AREs con
más de una casilla:

```{r}
tab_are_distrito_f <- tabla_are(ee_distrito_f)
tab_are_distrito_f$tabla_are
```


2. Distrito local

```{r}
gto_distrito_l <- gto_votos %>% mutate(estrato = distrito_l) %>% 
    select(casilla_id, are_id, estrato, pri:otros)
```

La estratificación por distrito federal da lugar a 
`r dplyr::n_distinct(gto_distrito_l$estrato)` estratos.

```{r}
est_estratos(gto_distrito_l)
```

Y las siguientes precisiones:

```{r}
ee_distrito_l <- map(tamanos_muestra, ~mss_resumen(gto_distrito_l, n = .))
tabla_ee(ee_distrito_l, precision = TRUE)
```

Promedio de casillas por ARE:

```{r}
tab_are_distrito_l <- tabla_are(ee_distrito_l)
tab_are_distrito_l$tabla_are
```

3. Distrito local x Casilla

```{r}
gto_distrito_lc <- gto_votos %>% mutate(estrato = stringr::str_c(distrito_l, 
    (casilla == "U"), sep = "-")) %>% 
    select(casilla_id, are_id, estrato, pri:otros)
```

La estratificación por distrito local y tipo de casilla da lugar a 
`r dplyr::n_distinct(gto_distrito_lc$estrato)` estratos.

```{r}
est_estratos(gto_distrito_lc)
```

Y las siguientes precisiones:

```{r}
ee_distrito_lc <- map(tamanos_muestra, ~mss_resumen(gto_distrito_lc, n = .))
tabla_ee(ee_distrito_lc, precision = TRUE)
```

Promedio de casillas por ARE:

```{r}
tab_are_distrito_lc <- tabla_are(ee_distrito_lc)
tab_are_distrito_lc$tabla_are
```

4. Distrito local x Distrito federal

```{r}
gto_distrito_lf <- gto_votos %>% mutate(estrato = stringr::str_c(distrito_l, 
    distrito_f, sep = "-")) %>% 
    select(casilla_id, are_id, estrato, pri:otros)
```

La estratificación por distrito federal da lugar a 
`r dplyr::n_distinct(gto_distrito_lf$estrato)` estratos.

```{r}
est_estratos(gto_distrito_lf)
```

Y las siguientes precisiones:

```{r}
ee_distrito_lf <- map(tamanos_muestra, ~mss_resumen(gto_distrito_lf, n = .))
tabla_ee(ee_distrito_lf, precision = TRUE)
```

Promedio de casillas por ARE:

```{r}
tab_are_distrito_lf <- tabla_are(ee_distrito_lf)
tab_are_distrito_lf$tabla_are
```

5. Distrito local x Distrito federal x casilla

```{r}
gto_distrito_lfc <- gto_votos %>% mutate(estrato = stringr::str_c(distrito_l, 
    distrito_f, (casilla == "U"), sep = "-")) %>% 
    select(casilla_id, are_id, estrato, pri:otros)
```

La estratificación por distrito federal da lugar a 
`r dplyr::n_distinct(gto_distrito_lfc$estrato)` estratos.

```{r}
est_estratos(gto_distrito_lfc)
```

Y las siguientes precisiones:

```{r}
ee_distrito_lfc <- map(tamanos_muestra, ~mss_resumen(gto_distrito_lfc, n = .))
tabla_ee(ee_distrito_lfc, precision = TRUE)
```

Promedio de casillas por ARE:

```{r}
tab_are_distrito_lfc <- tabla_are(ee_distrito_lfc)
tab_are_distrito_lfc$tabla_are
```

### Resumen

En la siguiente gráfica vemos las precisiones estándar para distintos tamaños de 
muestra y diseños. La línea horizontal indica una precisión del 1%.

```{r}
ee_mas_plot <- data.frame(map_df(ee_mas, ~.$df_ee), disenio = "MAS", 
    stringsAsFactors = FALSE)
ee_distrito_f_plot <- data.frame(map_df(ee_distrito_f, ~.$df_ee), 
    disenio = "Estr. DF", stringsAsFactors = FALSE)
ee_distrito_l_plot <- data.frame(map_df(ee_distrito_l, ~.$df_ee), 
    disenio = "Estr. DL", stringsAsFactors = FALSE)
ee_distrito_lc_plot <- data.frame(map_df(ee_distrito_lc, ~.$df_ee), 
    disenio = "Estr. DLxT", stringsAsFactors = FALSE)
ee_distrito_lf_plot <- data.frame(map_df(ee_distrito_lf, ~.$df_ee), 
    disenio = "Estr. DLxDF", stringsAsFactors = FALSE)
ee_distrito_lfc_plot <- data.frame(map_df(ee_distrito_lfc, ~.$df_ee), 
    disenio = "Estr. DLxDFxT", stringsAsFactors = FALSE)

ee_plot <- bind_rows(ee_mas_plot, ee_distrito_f_plot, ee_distrito_l_plot, ee_distrito_lc_plot, 
    ee_distrito_lf_plot, ee_distrito_lfc_plot)

precision_plot <- ggplot(ee_plot, aes(x = n, y = 1.96 * ee, color = disenio)) +
    geom_hline(yintercept = 1, color = "red", alpha = 0.5) +
    geom_smooth(method = "loess", se = FALSE, size = 0.5) +
    facet_wrap(~partido) +
    geom_text(data = p_partido, aes(x = 600, y = 2.6, 
        label = stringr::str_c("% ", p_votos)), color = "black") +
    labs(title = "Precisiones", y = "", x = "tamaño muestra", color = "Diseño") +
    theme_bw()

ggplotly(precision_plot)
```

En los mapas de abajo podemos ver como se divide el voto de los distritos a lo
largo de los distritos federales y locales. Podemos ver que algunos de los estratos 
son *homogéneos* en particular en los distritos locales, lo que explica las 
ganancias de la estratificación.

Usamos los datos de [Estadísticas censales a escalas geoelectorales](http://gaia.inegi.org.mx/geoelectoral/viewer.html#) del censo
2010.

```{r cache=TRUE, message=FALSE, warning=FALSE, fig.height=7, fig.width=9}
library(rgdal)
library(maptools)
library(ggthemes)

# % votos en favor de cada candidato (por sección) y % casillas rurales
gto_seccion <- gto_votos %>% 
    gather(partido, votos, pri:otros) %>% 
    group_by(seccion, partido) %>% 
    summarise(
        n_votos = sum(votos) 
        ) %>% 
    group_by(seccion) %>% 
    mutate(p_votos = round(100 * n_votos / sum(n_votos)))

# porcentaje por partido
gto_porcents <- gto_seccion %>% select(-n_votos) %>% spread(partido, p_votos)

# ganador en cada sección    
gto_ganador <- gto_seccion %>% 
    top_n(1, p_votos)

# mapa distrito local y tipo casilla (las secciones son homogéneas en rural)
gto_dl <- gto_votos %>% 
    mutate(rural = casilla == "R") %>% 
    group_by(seccion) %>% 
    summarise(
        distrito_l = first(distrito_l), 
        p_rural = ifelse(first(rural), "rural", "urbana/mixta"), 
        n_casillas = n()
        )


# mapas secciones
gto_shp_secciones <- readOGR("../../datos/GTO/", "secciones_11")
gto_secciones <- gto_shp_secciones@data %>% 
    mutate(seccion = as.numeric(stringr::str_sub(CLAVEGEO, 9, 13)))

# glimpse(gto_secciones)

gto_shp_distritos <- readOGR("../../datos/GTO/", "distritos_11")

# creamos variable sección
gto_shp_secciones@data$seccion <- as.numeric(stringr::str_sub(gto_secciones$CLAVEGEO, 9, 13))

gto_shp_secciones@data <- gto_shp_secciones@data %>% 
    left_join(gto_dl, by = "seccion")

gto_shp_dl <- unionSpatialPolygons(gto_shp_secciones, gto_shp_secciones$distrito_l)
gto_dl_plot <- fortify(gto_shp_dl)

gto_secciones_poligonos <- fortify(gto_shp_secciones, region = "seccion") %>% 
    mutate(id = as.numeric(id))

gto_secciones_mapa <- gto_secciones_poligonos %>% 
    left_join(gto_ganador, by = c("id" = "seccion")) %>% 
    left_join(gto_porcents, by = c("id" = "seccion"))

gto_distritos <- fortify(gto_shp_distritos)
mapa_gto_df <- ggplot() +
    geom_polygon(data = gto_distritos, aes(x = long, y = lat, group = group),
    fill = NA, color = "darkgray", size = 0.3) + 
    geom_polygon(data = filter(gto_secciones_mapa, !is.na(pan)), 
        aes(long, lat, group = group, fill = partido, alpha = p_votos, label = pan)) +
    labs(title = "", alpha = "", fill = "") +
    coord_fixed() +
    theme_void() 

mapa_gto_dl <- ggplot() +
    geom_polygon(data = gto_dl_plot, aes(x = long, y = lat, group = group),
    fill = NA, color = "darkgray", size = 0.3) + 
    geom_polygon(data = filter(gto_secciones_mapa, !is.na(pan)), aes(long, lat, group = group, 
        fill = partido, alpha = p_votos, label = pan)) +
    labs(title = "Distritos Federales y Locales", alpha = "", fill = "Ganador") +
    coord_fixed() +
    theme_void() 

vars_tooltip <- c("partido", "p_votos", "pan")
p1 <- ggplotly(mapa_gto_df, tooltip = vars_tooltip, 
                 dynamicTicks = TRUE)
p2 <- ggplotly(mapa_gto_dl, tooltip = vars_tooltip, 
                 dynamicTicks = TRUE)
subplot(style(p1, showlegend = FALSE), p2, margin = 0.03, shareY= TRUE)
```

<!-- El siguiente mapa muestra las secciones rurales y no rurales (urbanas y mixtas), 
la transparencia indica el número de casillas en la sección.
-->
```{r, fig.height=5, fig.width = 5, include = FALSE}
gto_rural_plot <- left_join(gto_secciones_mapa, gto_dl, by = c("id" = "seccion"))

mapa_gto_dl_rural <- ggplot() +
    geom_polygon(data = gto_dl_plot, aes(x = long, y = lat, group = group),
    fill = NA, color = "darkgray", size = 0.3) + 
    geom_polygon(data = filter(gto_rural_plot, !is.na(n_casillas)), 
        aes(long, lat, group = group, fill = p_rural, alpha = n_casillas)) +
    labs(fill = "", title = "Rural/No rural", alpha =  "") +
    coord_fixed() +
    theme_void() 

ggplotly(mapa_gto_dl_rural)
```

***

# Nacional

```{r, message=FALSE}
library(tidyverse)
library(plotly)

nal <- read_delim("../../datos/Resultados electorales federales/Computos_Distritales_Presidente_2012.txt", 
    "|", escape_double = FALSE, trim_ws = TRUE, locale = locale(encoding = "ISO-8859-1"))
# glimpse(nal)
```

```{r}
nal_votos <- nal %>% 
    mutate(
        casilla_id = 1:n(),
        casilla = CASILLA,
        distrito_f17 = str_c(ID_ESTADO, DISTRITO_FEDERAL_2017, sep = "-"), 
        distrito_f12 = str_c(ID_ESTADO, DISTRITO_FEDERAL_2012, sep = "-"), 
        distrito_l = str_c(ID_ESTADO, Distrito_Local_2017, sep = "-"),
        are_id = stringr::str_c(distrito_f12, ID_AREA_RESPONSABILIDAD_2E__2012, 
            sep = "-"), 
        seccion = SECCION,
        pri = PRI + PVEM + PRI_PVEM, 
        pan = PAN, 
        prd = PRD + PT + MC + PRD_PT + PRD_MC + PT_MC + PRD_PT_MC, 
        otros = PANAL + NUM_VOTOS_NULOS + NUM_VOTOS_CAN_NREG,
        total = TOTAL_VOTOS
        ) %>% 
    select(casilla_id:total) 

```

Resultados de elección federal 2012.

```{r}
p_partido <- nal_votos %>% 
    gather(partido, votos, pri:otros) %>% 
    group_by(partido) %>% 
    summarise(n_votos = sum(votos)) %>% 
    mutate(p_votos = round(100 * n_votos / sum(n_votos), 2)) %>% 
    arrange(-p_votos)
p_partido %>% 
    knitr::kable()
    
```

### Benchmark MAS

Precisiones con distintos tamaños de muestra.

```{r}
tamanos_muestra <- c(500, 1000, 2000, 4000, 7500, 8000)

ee_mas <- map(tamanos_muestra, ~mas_resumen(nal_votos, n = .))
tabla_ee(ee_mas, precision = TRUE)
```

Resumen de casillas por ARE, las estadísticas se calculan a lo largo de 100
replicaciones de la muestra para cada tamaño de muestra propuesto (*n*), la 
columna *mas_1* indica el porcentaje de AREs con
más de una casilla:

```{r}
tab_are_mas <- tabla_are(ee_mas)
tab_are_mas$tabla_are
```


### Estratificación

1. Distrito Federal 2012

```{r}
nal_distrito_f12 <- nal_votos %>% mutate(estrato = distrito_f12) %>% 
    select(casilla_id, are_id, estrato, pri:otros)
```

La estratificación por distrito federal da lugar a 
`r dplyr::n_distinct(nal_distrito_f12$estrato)` estratos.

```{r}
est_estratos(nal_distrito_f12)
```

Con este diseño de muestreo se obtienen las siguientes precisiones con distintos
tamaños de muestra.

```{r}
ee_distrito_f12 <- map(tamanos_muestra, ~mss_resumen(nal_distrito_f12, n = .))
tabla_ee(ee_distrito_f12, precision = TRUE)
```

Resumen de casillas por ARE, las estadísticas se calculan a lo largo de 100
replicaciones de la muestra para cada tamaño de muestra propuesto (*n*), la 
columna *mas_1* indica el porcentaje de AREs con
más de una casilla:

```{r}
tab_are_distrito_f12 <- tabla_are(ee_distrito_f12)
tab_are_distrito_f12$tabla_are
```

2. Distrito Federal 2017

```{r}
nal_distrito_f17 <- nal_votos %>% mutate(estrato = distrito_f17) %>% 
    select(casilla_id, are_id, estrato, pri:otros)
```

La estratificación por distrito federal 2017 da lugar a 
`r dplyr::n_distinct(nal_distrito_f17$estrato)` estratos.

```{r}
est_estratos(nal_distrito_f17)
```

Con este diseño de muestreo se obtienen las siguientes precisiones con distintos
tamaños de muestra.

```{r}
ee_distrito_f17 <- map(tamanos_muestra, ~mss_resumen(nal_distrito_f17, n = .))
tabla_ee(ee_distrito_f17, precision = TRUE)
```

Resumen de casillas por ARE, las estadísticas se calculan a lo largo de 100
replicaciones de la muestra para cada tamaño de muestra propuesto (*n*), la 
columna *mas_1* indica el porcentaje de AREs con
más de una casilla:

```{r}
tab_are_distrito_f17 <- tabla_are(ee_distrito_f17)
tab_are_distrito_f17$tabla_are
```


2. Distrito local 2017

```{r}
nal_distrito_l <- nal_votos %>% mutate(estrato = distrito_l) %>% 
    select(casilla_id, are_id, estrato, pri:otros)
```

La estratificación por distrito federal da lugar a 
`r dplyr::n_distinct(nal_distrito_l$estrato)` estratos.

```{r}
est_estratos(nal_distrito_l)
```

Y las siguientes precisiones:

```{r}
ee_distrito_l <- map(tamanos_muestra, ~mss_resumen(nal_distrito_l, n = .))
tabla_ee(ee_distrito_l, precision = TRUE)
```

Promedio de casillas por ARE:

```{r}
tab_are_distrito_l <- tabla_are(ee_distrito_l)
tab_are_distrito_l$tabla_are
```

3. Distrito local x Casilla

```{r}
nal_distrito_lc <- nal_votos %>% mutate(estrato = stringr::str_c(distrito_l, 
    (casilla == 1), sep = "-")) %>% 
    select(casilla_id, are_id, estrato, pri:otros)
```

La estratificación por distrito local x casilla da lugar a 
`r dplyr::n_distinct(nal_distrito_lc$estrato)` estratos.

```{r}
est_estratos(nal_distrito_lc)
```

Y las siguientes precisiones:

```{r}
ee_distrito_lc <- map(tamanos_muestra, ~mss_resumen(nal_distrito_lc, n = .))
tabla_ee(ee_distrito_lc, precision = TRUE)
```

Promedio de casillas por ARE:

```{r}
tab_are_distrito_lc <- tabla_are(ee_distrito_lc)
tab_are_distrito_lc$tabla_are
```


### Resumen

En la siguiente gráfica vemos las precisiones estándar para distintos tamaños de 
muestra y diseños. La línea horizontal indica una precisión del 1%.

```{r}
ee_mas_plot <- data.frame(map_df(ee_mas, ~.$df_ee), disenio = "MAS", 
    stringsAsFactors = FALSE)
ee_distrito_f12_plot <- data.frame(map_df(ee_distrito_f12, ~.$df_ee), 
    disenio = "Estr. DF 12", stringsAsFactors = FALSE)
ee_distrito_f17_plot <- data.frame(map_df(ee_distrito_f17, ~.$df_ee), 
    disenio = "Estr. DF 17", stringsAsFactors = FALSE)
ee_distrito_l_plot <- data.frame(map_df(ee_distrito_l, ~.$df_ee), 
    disenio = "Estr. DL", stringsAsFactors = FALSE)
ee_distrito_lc_plot <- data.frame(map_df(ee_distrito_lc, ~.$df_ee), 
    disenio = "Estr. DLxT", stringsAsFactors = FALSE)
# ee_distrito_lf_plot <- data.frame(map_df(ee_distrito_lf, ~.$df_ee), 
#     disenio = "Estr. DLxDF", stringsAsFactors = FALSE)
# ee_distrito_lfc_plot <- data.frame(map_df(ee_distrito_lfc, ~.$df_ee), 
#     disenio = "Estr. DLxDFxT", stringsAsFactors = FALSE)

ee_plot <- bind_rows(ee_mas_plot, ee_distrito_f12_plot, ee_distrito_f17_plot,
    ee_distrito_l_plot, ee_distrito_lc_plot)
    # ee_distrito_lf_plot, ee_distrito_lfc_plot)

precision_plot <- ggplot(ee_plot, aes(x = n, y = 1.96 * ee, color = disenio)) +
    geom_hline(yintercept = 1, color = "red", alpha = 0.5) +
    geom_smooth(method = "loess", se = FALSE, size = 0.5, span = 1) +
    facet_wrap(~partido) +
    geom_text(data = p_partido, aes(x = 7000, y = 0.6, 
        label = stringr::str_c("% ", p_votos)), color = "black") +
    labs(title = "Precisiones", y = "", x = "tamaño muestra", color = "Diseño") +
    theme_bw()

ggplotly(precision_plot)
```
